

41 Rue Je

41 Rue Jeanne D'Arc 59260 Lezennes, France

https://github.com/RolaMmss

rola.el-moallem@hotmail.fr



+33 6 36 31 39 62



linkedin.com/in/rolaelmoallem

COMPÉTENCES INFORMATIQUES

- Python (pandas, anaconda)
- HTML / CSSS
- VS CODE
- Swift UI
- C++
- Matlab
- Fortran
- Mathematica, Visual Basic, Minitab
- Latex

Système d'exploitation :

- Linux
- Windows
- Mac

SOFT SKILLS

- Esprit d'équipe
- Travail autonome
- Personne motivée et disciplinée
- Logique
- Patient
- Esprit d'analyse
- Sens d'organisation
- Adaptation
- Sens de communication

EN SAVOIR PLUS

- Organisatrice principale du "Workshop on Mathematical Analysis",
- Encadrement du mémoire de Master
- Rapporteur et membre du jury du mémoire
- Responsable du séminaire
- Trésorière du comité des activités étudiantes

Rola El Moallem

Doctorat en Mathématiques appliqueés (en pleine reconversion professionnelle dans la data et IA)

Après des études en mathématiques, j'ai emis le souhait de me re convertir dans le domaine de la Data et l'IA. La data science se trouve à l'intersection de différents domaines, notamment les mathématiques, l'informatique et l'expertise business.

Experience

O 2016- 2021 Poste d'enseignant à temps partiel

Université Libanaise et Université Rafik Hariri, Liban

 Programmes: Informatique et Systèmes d'Information, Informatique de Gestion, Ingénierie des Reseaux Informatiques et de Communication, Génie industriel et maintenance

2014 - 2016 Poste d'enseignant-chercheur à temps plein

Université Arabe de Beyrouthe, Liban

• Programme: Mathematiques et Informatique

O 2012 - 2013 Demi poste d'attaché temporaire d'enseignement et de recherche, UFR de Mathématiques

• Université Lille 1 - Sciences et technologies, France

O 2011-2012 Chargée d'enseignement vacataire, POLYTECH'LILLE

2015/2016: Responsable du séminaire

département de Mathématiques et Informatique.

- 2015 / 2016 Trésorière du comité des activités étudiantes

Formations



O Sept 2022 Simplon - Lille, France

Formation « Apple Foundation Program - Development mobile iOS»

Cette formation de 4 semaines intensives est une initiation à toutes les étapes de la création d'applications mobiles et à l'écosystème d'Apple. Elle permet de découvrir des métiers du numérique ou de valider une reconversion dans cette filière, mais aussi de mieux comprendre les rôles du développeur et de l'UX designer dans la création d'applications.

• 2013 Université Lille 1 -Sciences et Technologies

Doctorat en Mathématiques appliqués - Analyse Numérique

O 2009 Université Lille 1 -Sciences et Technologies

Master 2 recherche en Mathématiques appliquées et Modélisation

- O Autres:
 - Formation doctorale: "Création d'un site web"
 - Formation doctorale, Propriété Intellectuelle
 - E-learning Training Event (Pearson MyMathLab, MyStatLab, MyMathTest, MathXL)
 - Série de 7 Workshop: "The Enhancement of Staff-members, Teaching Skills"

Récompenses



- Qualifiée en France pour les fonctions des Maîtres de Conférences (section 26)
- Obtention du prix 'Meilleure présentation orale' en Mathématiques pendant la 22ème conférence conférence scientifique internationale (LAAS 2016)
- Bourse de doctorat européenne de mérite (ERASMUS MUNDUS)

Languages

- Français (intermédiaire)
- Anglais (professionnel)
- Arabe (maternelle)